臺灣高雄地方法院刑事判決　　　　　　　94年度訴字第3808號
公　訴　人　臺灣高雄地方法院檢察署檢察官
被　　　告　甲○○
　　　　　　　　　　（另案於高雄監獄執行中）
上列被告因違反毒品危害防制條例案件，經檢察官提起公訴（94
年度毒偵字第7351號），嗣因被告就被訴事實為有罪之陳述，經
本院告知簡式審判程序意旨，並聽取公訴人及被告之意見後，本
院合議庭裁定由受命法官獨任依簡式審判程序審理，判決如下：
    主  文
甲○○連續施用第一級毒品，處有期徒刑玖月。扣案殘留第一級
毒品海洛因之注射針筒壹支沒收銷燬之。
    事  實
一、甲○○前因施用毒品案件，經本院91年度毒聲字第6608號裁
    定送觀察、勒戒後，認無繼續施用毒品傾向，遂由台灣高雄
    地方法院檢察署檢察官於民國91年10月24日以91年度毒偵字
    第5794號為不起訴處分確定，並於同年月29日執行完畢釋放
    。詎其猶不知悛悔，復基於施用第一級毒品海洛因之概括犯
    意，於前開觀察、勒戒執行完畢釋放後5 年內，先後於94年
    7 月23日16時許、及同年月24日8 時許（起訴書誤載為9 時
    30分許），在其位於高雄縣茄萣鄉○○村○○路198 之10號
    住處內，以將海洛因摻水後，再以針筒注射之方式，連續施
    用第一級毒品海洛因各1 次。嗣於94年7 月24日9 時30分許
    ，甲○○在上址浴室內因施用毒品過量而昏倒，經其家屬報
    警後為警查獲，並徵得其同意後採尿送驗，始查悉上情。另
    扣得殘留第一級毒品海洛因之注射針筒一支。
二、案經高雄縣政府警察局湖內分局報請台灣高雄地方法院檢察
    署檢察官偵查起訴。
    理  由
一、本件被告甲○○係違反毒品危害防制條例第10條第1 項之施
    用第一級毒品罪，其法定刑為死刑、無期徒刑、最輕本刑為
    3 年以上有期徒刑以外之罪，嗣於準備程序進行中，被告就
    被訴事實為有罪之陳述，由受命法官告知簡式審判程序之要
    旨並聽取其與公訴人之意見，經被告同意適用簡式審判程序
    後，本院亦認無不得或不宜改依簡式審判程序進行之處，爰
    依刑事訴訟法第273 條之1 第1 項、第284 條之1 規定，本
    院合議庭裁定裁定本件由受命法官獨任進行簡式審判程序，
    合先敘明。
二、前揭事實，業有高雄縣政府警察局湖內分局煙毒、麻藥案件
    嫌犯代號與真實姓名對照表、及台灣檢驗科技股份有限公司
    94年8 月15日濫用藥物尿液檢驗報告各1 件在卷可稽，另扣
    得被告所有供施用毒品之注射針筒一支可資佐證。又上開注
    射針筒1 支經本院送請臺灣高雄醫學大學附設中和紀念醫院
    加以鑑驗，呈現第一級毒品海洛因陽性反應，亦有該院9411
    —222 號檢驗報告一紙在卷可查，復據被告於本院審理中坦
    承不諱，足徵被告之自白核與事實相符，堪予採信。另查，
    被告前因施用毒品案件，經本院裁定送觀察、勒戒後，認無
    繼續施用毒品傾向，遂由台灣高雄地方法院檢察署檢察官以
    91年度毒偵字第5794號為不起訴處分確定，嗣於91年10月29
    日執行完畢釋放等情，有臺灣高等法院被告前案紀錄表1 份
    附卷可參，足認被告確於前開觀察、勒戒執行完畢釋放後，
    5 年內再犯毒品危害防制條例第10條第1 項施用第一級毒品
    海洛因之罪。職是，本件事證明確，被告犯行洵堪認定，應
    依法論科。
三、查海洛因係毒品危害防制條例第2 條第2 項第1 款所定之第
    一級毒品，依法不得持有、施用及販賣。核被告甲○○所為
    ，係違反毒品危害防制條例第10條第1 項之施用第一級毒品
    罪。其施用第一級毒品海洛因前持有海洛因之低度行為，應
    為施用之高度行為所吸收，均不另論罪。又被告先後2 次施
    用第一級毒品海洛因，時間緊接，且犯罪基本構成要件相同
    ，顯係基於概括犯意反覆為之，應依連續犯規定論以一罪，
    並加重其刑。爰審酌被告前因施用毒品案件，經觀察、勒戒
    後，竟再為本件施用毒品犯行，足見其惡習已深，且戒絕毒
    癮之意志不堅，未能體悟施用毒品對自己、家人造成之傷害
    及社會之負擔，自屬可議；惟念其於犯後態度良好，並能坦
    承全部犯行，及施用毒品本質上係屬戕害自身健康之行為，
    尚未直接危害他人，反社會性之程度應屬較低等一切情狀，
    量處如主文所示之刑，以資懲儆。另扣案殘留第一級毒品海
    洛因之注射針筒1 支，因與其內殘餘毒品業已無法析離，應
    將之同視為第一級毒品無訛，從而不問屬於犯人與否，應依
    毒品危害防制條例第18條第1 項前段規定沒收銷燬之。
四、另按，裁判上一罪之案件，其既判力之時點，應以最後審理
    事實法院宣示判決之日為判斷之標準。連續犯為裁判上一罪
    ，倘其中之一部事實，已經法院為實體上有罪判決確定者，
    其既判力之範圍即及於最後審理事實法院宣示判決前之全部
    事實（最高法院93年度台上字第2789號判決意旨參照），是
    以若在最後審理事實之法院宣判後，始行發生之事實，既非
    該法院所得審判，即為該案判決既判力所不及。查被告前因
    連續施用第一級毒品海洛因，經本院於94年7 月18日以94年
    度訴字第2205號判決判處有期徒刑8 月確定。是以本件被告
    前揭連續施用第一級毒品之犯行，自非上開判決既判力所及
    ，本院自得加以審理，併此敘明。
據上論斷，應依刑事訴訟法第273 條之1 第1 項、第299 條第1
項前段，毒品危害防制條例第10條第1 項、第18條第1 項前段，
刑法第11條前段、第56條，判決如主文。
中　　華　　民　　國　　94　　年　　12　　月　　12　　日
                  刑事第四庭  法　官 陳明呈
以上正本證明與原本無異。
如不服本判決，應於收受送達後10日內向本院提出上訴書狀。
中　　華　　民　　國　　94　　年　　12　　月　　14　　日
　　　　　　　　　　　        書記官 林明忠
附錄本判決論罪科刑之法條：
毒品危害防制條例第10條
施用第一級毒品者，處6 月以上5 年以下有期徒刑。
施用第二級毒品者，處3 年以下有期徒刑。
